臺灣桃園地方法院刑事判決　　　　　　　95年度訴字第2821號
公　訴　人　臺灣桃園地方法院檢察署檢察官
被　　　告　甲○○
　　　　　　　　　　國民
　　　　　　　　　　(現羈押於臺灣桃園看守所)
指定辯護人　本院公設辯護人林銘宏
上列被告因毒品危害防制條例案件，經檢察官提起公訴（95年度
毒偵字第4672號），於本院行準備程序中，聲請改依協商程序而
為判決。經本院合議庭評議，裁定由受命法官獨任行簡式及依協
商程序進行，本院判決如下：
    主  文
甲○○施用第一級毒品，累犯，處有期徒刑柒月。扣案之第一級
毒品海洛因壹小包含袋 (淨重零點參玖公克，空包裝重零點壹陸
公克)，均沒收銷燬之。
    事  實
一、甲○○ (原名黃志昌)因 竊盜案件，經臺灣桃園地方法院檢
    察署檢察官於民國92年9 月30日以92年度偵字第14802 號提
    起公訴，由本院於92年12月11日以92年度簡字第310 號判處
    有期徒刑6 月，於93年1 月27日確定。甲○○於93年6 月10
    日入監，並於93年12月9 日縮刑期滿執行完畢而於翌日 (10
    日)出 監。復因施用毒品案件，經同署檢察官聲請觀察、勒
    戒，由本院於91年4 月30日以91年度毒聲字第1164號裁定令
    入勒戒處所觀察、勒戒。惟觀察、勒戒結果認有繼續施用毒
    品傾向，由本院於91年10月11日以91年度毒聲字第2972號裁
    定令入戒治處所強制戒治1 年。惟強制戒治滿3 月，成績評
    定為合格，由本院於以92年度毒聲字第741 號裁定停止戒治
    ，所餘期間付保護管束。嗣因違反保護管束情節重大，另經
    本院於92年9 月12日以92年度毒聲字第2640號裁定撤銷停止
    戒治，於94年6 月11日戒治期滿於同月12日出監。詎其仍不
    知悔改，復基於施用第一級毒品之犯意，於95年8 月23日晚
    間約7 時許，在桃園縣蘆竹鄉山鼻村2 鄰蕃子厝13號內，將
    海洛因摻水稀釋並置於友人蔡秉憲所有之注射針筒內，以施
    打手臂血管之方式施用第一級毒品海洛因1 次。嗣於同晚約
    9 時40分許，在上址外之2 樓走廊遇警盤查而查獲，並扣得
    海洛因1 小包 (淨重0.39公克、空包裝重0.16公克)始 悉上
    情。
二、案經桃園縣政府警察局大園分局報告臺灣桃園地方法院檢察
    署檢察官偵查後提起公訴。
    證據及理由
一、本案證據，均引用檢察官起訴書證據欄所載 (如附件起訴書
    )， 並補充被告於本院行準備程序及協商訊問程序中之自白
    。
二、本件被告所犯係死刑、無期徒刑或最輕本刑為3 年以上有期
    徒刑以外之罪，其於準備程序中就被訴事實為有罪之陳述，
    經本院告知簡式審判程序之旨，並聽取檢察官、被告之意見
    後，爰依刑事訴訟法第273 條之1 第1 項規定，經合議庭裁
    定由受命法官獨任行簡式審判程序，並通知公設辯護人到庭
    ，合先敘明。
三、本件經檢察官、被告及公設辯護人於審判外達成協商之合意
    ，且被告已認罪，其合意內容為：被告就其所違反毒品危害
    防制條例第10條第1 項之施用第一級毒品罪，願受科刑範圍
    為有期徒刑7 月。經查，上開協商合意並無刑事訴訟法第45
    5 條之4 第1 項所列情形之一，且檢察官聲請改依協商程序
    而為判決，本院爰不經言詞辯論，於協商合意範圍內為協商
    判決。
四、應適用之法條：依刑事訴訟法第455 條之2 第1 項、第455
    條之4 第2 項、第455 條之8 、第454 條第2 項、第455 條
    之11第2 項，毒品危害防制條例第10條第1項，第18條第1項
    前段，刑法第11條前段、第47條第1 項，判處如主文所示之
    刑。
五、附記事項：
   (1)被告前因竊盜案件，由本院於92年12月11日以92年度簡字
      第310 號判處有期徒刑6 月，於93年1 月27日確定，被告
      並於93年6 月10日入監，復於93年12月9 日縮刑期滿執行
      完畢而於翌日 (10日)出 監之事實，有臺灣高等法院被告
      前案紀錄表附卷可稽。其於5 年內，再以故意犯本件有期
      徒刑以上之罪者，為累犯，應依刑法第47條第1 項之規定
      加重其刑。
   (2)扣案之白色粉末狀物品1 小包，淨重0.39公克，空包裝重
      0.16 公 克，且該白粉含有第一級毒品海洛因成份等情，
      有法務部95年9 月16日調科壹字第09523015420 號鑑定書
      在卷可稽，足認該1 小包之白色粉末狀物係第一級毒品海
      洛因。況該包裝袋內之海洛因與各該包裝袋難以完全分離
      ，則該袋內之海洛因及包裝袋，均應依毒品危害防制條例
      第18條第1 項前段之規定，併同宣告沒收銷燬之。
   (3)扣案注射針筒中之1 支，雖為供被告施用第一毒品海洛因
      時所用，然非被告所有；扣案針筒全係蔡秉憲所有之事實
      ，業據被告於本院行準備程序中供承在卷，與刑法第38條
      第1 項第2 款前段、第3 項前段規定須屬被告所有始能沒
      收者不符，爰不依該條項之規定，就注射針筒部分宣告沒
      收。
六、協商判決除有刑事訴訟法第455 條之4 第1 項第1 款於本訊
    問程序終結前，被告撤銷協商合意或檢察官撤回協商聲請者
    ；第2 款被告協商之意思非出於自由意志者；第4 款被告所
    犯之罪非第455 條之2 第1 項所定得以聲請協商判決者；第
    6 款被告有其他較重之裁判上一罪之犯罪事實者；第7 款法
    院認應諭知免刑或免訴、不受理者情形之一，及違反同條第
    2 項「法院應於協商合意範圍內為判決；法院為協商判決所
    科之刑，以宣告緩刑或2 年以下有期徒刑、拘役或罰金為限
    」之規定者外，不得上訴。
七、本件如得上訴，而如不服本件判決，得自收受判決送達之日
    起10日內，向本院提出上訴書狀（須附繕本），上訴於第二
    審法院。
本案經檢察官丁俊成到庭執行職務。
中　　華　　民　　國　　96　　年　　4 　　月　  18 　 日
                        刑事第六庭  法　官　崔　秉　君
以上正本證明與原本無異。
本件如得上訴，而如不服本件判決，得自收受判決送達之日起10
日內，向本院提出上訴書狀（須附繕本），上訴於第二審法院。
                                    書記官  劉  霜  潔
中　　華　　民　　國　　96　　年　　4 　　月　  18 　 日
附錄
毒品危害防制條例第10條第1項
施用第一級毒品者，處 6 月以上 5 年以下有期徒刑。
施用第二級毒品者，處 3 年以下有期徒刑。
